【裁判字號】    95,聲再,43
【裁判日期】    950515
【裁判案由】    強盜
【裁判全文】
臺灣高等法院臺南分院刑事裁定          95年度聲再字第43號
聲  請  人
即受判決人  甲○○
上列聲請人因強盜案件，對於本院90年度上訴字第571號，中華
民國91年3月5日第二審確定判決（臺灣台南地方法院89年度訴字
第207號，起訴案號：臺灣台南地方法院檢察署88年度偵字第
6390、14783號），聲請再審，本院裁定如下：
    主  文
再審之聲請駁回。
    理  由
一、聲請意旨略以：
  (一)聲請人所犯88年訴字第1286號盜匪案（以下稱前案），犯罪
    日期為88年4月4日至5月9日，最後審理事實法院宣示判決確
    定日為91年6月26日。原確定判決90年度上訴字第571號，犯
    罪日期為88年1 月底，故原確定判決係在前案犯罪日前所犯
    ，更係在前案91年6 月26日確定宣示判決前所犯之同一罪名
    ，故原確定判決與前案具有連續犯關係，依法當成立連續犯
    ，且前案既經判決確定，則原確定判決即應為免訴之判決。
  (二)本案與前案因屬連續犯，為裁判上一罪，法律同一案件，依
    審判不可分之關係，及「一罪不兩判」之原則，前案即已遭
    判決確定，本案應為「免訴」之判決，原審法院未審認及此
    ，本案具有刑事訴訟法第420條第1項第6款之再審理由。
二、按刑事訴訟法第420 條第1項第6款所謂發見確實之新證據，
    係指該證據於事實審法院判決前已經存在，為法院、當事人
    所不知，不及調查斟酌，至其後始行發見，且就證據本身形
    式上觀察，固不以絕對不須經過調查程序為條件，但必須顯
    然可認為足以動搖原有罪確定判決，而為受判決人無罪、免
    訴、免刑或輕於原判決所認罪名之判決者為限。故受理聲請
    再審之最後事實審法院，應就聲請再審理由之所謂「新證據
    」，是否具備事實審判決前已經存在，為法院、當事人所不
    知，事後方行發見之「嶄新性」，及顯然可認足以動搖原有
    罪確定判決，應為無罪、免訴、免刑或輕於原判決罪名之「
    顯然性」二要件，加以審查，為判斷應否准予開始再審之準
    據 (最高法院93年度台抗字第98號可資參照)。又按連續犯
    之所謂出於概括犯意，必須其多次犯罪行為自始均在一個預
    定犯罪計劃以內，出於主觀上始終同一犯意之進行，若中途
    另有新犯意發生，縱所犯為同一罪名，究非連續其初發的意
    思，即不能成立連續犯；再連續犯之成立，除主觀上須基於
    一個概括之犯意外，客觀上須先後數行為，逐次實施而具連
    續性，侵害數個同性質之法益，其每一前行為與次行為，依
    一般社會健全觀念，在時間差距上，可以分開，在刑法評價
    上，各具獨立性，每次行為皆可獨立成罪，構成同一之罪名
    ，始足當之，最高法院著有70年台上字第6296號、86年台上
    字第3295號判例可資參照。
三、查：
  (一)本件聲請人主張原確定判決與前案有連續犯關係，惟有無連
    續犯關係為法院認定事實，適用法律之職權行使，非得為再
    審之理由，聲請人以此聲請再審，並非可採。
  (二)況且本件原確定判決罪為竊取IC板時，因防護贓物、脫免逮
    捕而轉為強盜，係犯刑法第329條、第330條第 1項之強盜
    罪；前案為持槍強盜之懲治盜匪條例第5條第1項之盜匪罪，
    兩犯罪行為間除犯罪所使用之手段有別外，犯罪時間亦間隔
    數月之久，可見聲請人就該二罪主觀上欠缺概括犯意，難認
    為連續犯。
  (三)從而本件聲請，於法不合，應予駁回。
四、爰依刑事訴訟法第434條第1項，裁定如主文。
中    華    民    國    95    年    5     月    15    日
                  刑事第五庭    審判長法  官  楊明章
                                      法  官  顏基典
                                      法  官  楊子莊
以上正本證明與原本無異。
如不服本裁定，應於收受本裁定後五日內向本院提出抗告狀。
                                      書記官  王全龍
中    華    民    國    95    年    5     月    19    日


司法院資訊處製作；財團法人民間司法改革基金會備份。
